【裁判字號】    98,審消債更,338
【裁判日期】    980812
【裁判案由】    聲請更生程序
【裁判全文】
臺灣高雄地方法院民事裁定         98年度審消債更字第338號
聲  請  人  甲○○
                        23號.
上列當事人聲請消費者債務清理事件，本院裁定如下：
    主  文
聲請駁回。
聲請費用由聲請人負擔。
    理  由
一、按債務人對於金融機構因消費借貸、自用住宅借款、信用卡
    或現金卡契約而負債務，在聲請更生或清算前，應提出債權
    人清冊，以書面向最大債權金融機構請求協商債務清償方案
    並表明共同協商之意旨，消費者債務清理條例（下稱本條例
    ）第151 條第1 項定有明文。又聲請更生或清算不合程式或
    不備其他要件者，法院應以裁定駁回之，但其情形可以補正
    者，法院應定期間先命補正，復為本條例第8 條所明定。
二、本件聲請人向本院聲請更生，雖主張：其有不能清償債務情
    事，於消費者債務清理條例施行前，曾依照中華民國銀行公
    會會員辦理消費金融案件無擔保債務協商機制與金融機構協
    商成立，惟因不可歸責於聲請人之事由致履行原協商內容顯
    有重大困難，且其無擔保或無優先權之債務總額未逾新臺幣
    1,200 萬元，復未經法院裁定開始清算程序或宣告破產，爰
    聲請更生等語。
三、經查：聲請人雖曾依照中華民國銀行公會會員辦理消費金融
    案件無擔保債務協商機制與金融機構成立協商，然據財團法
    人聯合徵信中心信用報告有已逾期保證債權銀行新光人壽保
    險公司及台灣銀行股份有限公司之保證債權，並未參與該次
    協商，是本件聲請人聲請更生，顯未遵循前揭消費者債務清
    理條例第151 條第1 項規定對於金融機構因消費借貸、自用
    住宅借款、信用卡或現金卡契約所負債務與全體金融機構先
    行債務協商之機制。經本院於民國98年5 月20日裁定命聲請
    人於裁定送達後14日內補正申請協商證明文件，該裁定於98
    年6 月11日送達予聲請人，有送達證書在卷可稽。再經本院
    於98年7 月2 日以雄院高民愛二98審消債更338 字第31358
    號發函命聲請人於函到5 日內補正，聲請人於98年7 月6 日
    收受該函文，惟迄今均未補正已向最大債權銀行申請前置協
    商之證明文件，亦有送達證書在卷可證。
四、次查：聲請人更生聲請狀並未提出95年利用中華民國銀行公
    會會員辦理消費金融事件無擔保協商機制，與全體金融機構
    之債權人達成還款協商合意之協議書、還款計畫書及依還款
    計畫還款之證明文件、依法應分擔扶養朱振龍義務之人數、
    分擔比例及家族系統表、應分擔扶養義務人之97年國稅局財
    產歸屬資料、95年及96年綜合所得稅資料、聲請人擔任林勝
    義、林燕茹等保證人之原因及契約書、正確之債權人清冊、
    及釋明有何不可歸責致履行顯有重大困難及不能清償債務等
    相關證明文件，經本院於98年3 月25日裁定命聲請人於裁定
    送達後10日內補正上開更生聲請要件，該裁定於98年3 月31
    日送達予聲請人，有送達證書在卷可稽，再經本院於98 年4
    月30日以雄院高民愛二98審消債更338 字第20004 號發函命
    聲請人於函到5 日內補正，聲請人於98年5 月7 日收受該函
    文；嗣於98年5 月20日本院再裁定命聲請人於裁定送達後14
    日補正上開聲請要件，該裁定於98年6 月11日送達聲請人，
    有送達證書在卷可稽，再經本院於98年7 月2 日以雄院高民
    愛二98審消債更338 字第31358 號發函命聲請人於函到5 日
    內補正，聲請人於98年7 月6 日收受該函文，惟迄今均未補
    正上開資料，亦有送達證書在卷可稽。
五、綜上，本件聲請人聲請更生，顯未遵循本條例第151 條第1
    項規定對於金融機構因消費借貸、自用住宅借款、信用卡或
    現金卡契約所負債務與全體債權金融機構先行債務協商之機
    制，且未補正上開更生聲請要件，是本件聲請人聲請更生不
    合程式，且經本院以裁定命補正而未補正，依上說明，自應
    駁回其更生之聲請，爰裁定如主文。
中    華    民    國    98    年    8     月    12    日
                  民事第六庭法  官  楊國祥
正本係照原本作成。
如不服本裁定，應於裁定送達後10日內，以書狀向本院提出抗告
，並繳納抗告費新臺幣1千元
中    華    民    國    98    年    8     月    13    日
                                書記官  莊豐源


司法院資訊處製作；財團法人民間司法改革基金會備份。
